【裁判字號】    97,聲再,370
【裁判日期】    971128
【裁判案由】    詐欺
【裁判全文】
臺灣高等法院刑事裁定                 97年度聲再字第370號
再審聲請人
即受判決人  甲○○
上列聲請人因詐欺案件，對於本院97年度上易字第1837號，中華
民國97年10月7日第二審確定判決（臺灣臺北地方法院97 年度易
字第266號，起訴案號：臺灣臺北地方法院檢察署97 年度偵字第
378號），聲請再審，本院裁定如下：
    主  文
再審之聲請駁回。
    理  由
一、再審聲請意旨略以：
  (一)聲請人即受判決人甲○○並未涉及任何詐欺犯行，鈞院以97
    年度上易字第1837號刑事判決駁回聲請人之上訴，實屬率斷
    。事實上，聲請人因認識大陸地區的媒人「黃姐」，基於好
    意於民國94年3月19日介紹易彥君及小郭、林志南等人至大
    陸江西南昌辦理結婚事宜，聲請人僅單純為婚姻的介紹並未
    參與任何詐騙仲介費之行為。詎易彥君等人居心不良，於94
    年4月8日，帶其他無結婚真意之臺灣地區男子至大陸江西、
    湖南等地，偽稱希望與大陸地區女子結婚，騙取有意嫁至臺
    灣地區之大陸地區女子支付仲介費等金錢，為此遭檢舉後，
    竟誣指聲請人亦有參與該詐騙行為，易彥君甚至在法庭上作
    證稱伊所帶領至大陸結婚之男子所出費用均係由聲請人所支
    付，且上開第二次之大陸之行亦由聲請人指使成行云云，顯
    有虛偽。
  (二)再者，受易彥君等人詐騙之大陸地區女子提供資料予聲請人
    ，請求聲請人代為尋找詐騙者即易彥君等人；又大陸地區媒
    人「黃姐」可證聲請人介紹易彥君及小郭、林志南第一次至
    大陸辦理結婚事宜時，小郭確有結婚，惟林志南沒有辦理結
    婚，後與易彥君等人至大陸進行騙婚行為等情，足見聲請人
    絕非騙婚集團之一員云云。
二、按刑事訴訟法第420條第1項第2 款之再審條件，其原判決所
    憑之證言，除已經確定判決證明為虛偽者外，必須有相當證
    據，足以證明其為虛偽，始屬相符，此觀於同條第2 項後段
    所載其刑事訴訟不能開始或續行，非因證據不足者之文義自
    明。本件再審聲請人所涉詐欺取財犯行，經本院以97年度上
    易字第1837號判決，依被告不利己之陳述、證人易彥君於本
    案第一審審理時證述、證人林志南於臺灣臺北地方法院96年
    度易字第1949號案件中之證述，以及中華航空地勤服務處CI
    0803號班機乘客資料等物證，加之易彥君、易睿騏、林志南
    、夏志強、蔡昌倫等人該當上揭犯罪事實所指之詐欺行為，
    業據本院、臺灣臺中地方法院、臺灣基隆地方法院、臺灣板
    橋地方法院分別以96年度上易字第2927號、96年度易字第95
    號判決、95年度基簡字第290號、96年度簡字第2075號判決
    確定在案，有上開判決書在卷可稽，而認聲請人夥同與大陸
    地區女子無結婚真意之臺灣地區男子，偽稱希望與大陸地區
    女子結婚，騙取有意嫁至臺灣地區之大陸地區女子支付仲介
    費等金錢，共同基於意圖為自己不法所有之概括犯意，使被
    害人陷於錯誤，而給付金錢之詐欺取財等事實，事證明確，
    判處聲請人有期徒刑1年，減為有期徒刑6月，如易科罰金以
    銀元300元即新台幣900元折算1日確定。其中原確定判決所
    採用之證人易彥君證言，聲請人並未舉出有何不實及經確定
    判決證明其為虛偽之證據，或說明如何有「其刑事訴訟不能
    開始或續行非因證據不足者」之事由；此與上開刑事訴訟法
    第420條第1項第2款、第2項之原判決所依憑之證言已經確定
    判決證明其為虛偽者之再審聲請要件即有未符，故聲請人據
    此聲請再審，自屬不應准許。
三、次按，刑事訴訟法第421條規定，不得上訴於第三審法院之
    案件，除前條規定外，其經第二審確定之有罪判決，如就足
    生影響於判決之重要證據漏未審酌者，亦得為受判決人之利
    益，聲請再審。所謂漏未審酌，乃指第二審判決前已發現而
    提出之證據，未予審酌而言，苟被捨棄之證據，已於理由內
    敘明其捨棄之理由者，即非漏未審酌。又所謂重要證據，必
    須該證據已足認定受判決人應受無罪、或免訴、或輕於原審
    所認定之罪名方可，如不足以推翻原審所認定罪刑之證據，
    即非足生影響於原判決之重要證據。經查：
  (一)本院原確定判決，已就聲請人所犯構成詐欺罪之理由敘述甚
    詳，並依調查證據所得，而認定聲請人確有詐欺之犯行，其
    證據之斟酌取捨，並無違背一般經驗法則及論理法則之情事
    ，聲請人於判決確定前之答辯，為原判決所摒棄不採，原確
    定判決已詳為說明理由。
  (二)聲請人所提聲請再審理由，僅抗辯其無詐欺犯行，非屬刑事
    訴訟法第421條所規定重要證據漏未審酌之再審事由，其再
    審之聲請，核無理由，應予駁回。
四、據上論結，應依刑事訴訟法第434條第1項，裁定如主文。
中    華    民    國    97    年    11    月    28    日
                  刑事第二十一庭審判長法  官  蔡彩貞
                                      法  官  楊力進
                                      法  官  許永煌
以上正本證明與原本無異。
不得抗告。
                                      書記官  江采廷
中    華    民    國    97    年    12    月    5     日


司法院資訊處製作；財團法人民間司法改革基金會備份。
